臺灣高等法院臺南分院刑事判決
111年度上訴字第541號
上  訴  人  臺灣臺南地方檢察署檢察官
被      告  陳盈吉
上列上訴人因被告傷害案件，不服臺灣臺南地方法院110年度簡
上字第253號中華民國111年3月8日第一審判決（聲請簡易判決處
刑案號：臺灣臺南地方檢察署110年度偵字第9306號），提起上
訴，本院判決如下：
    主  文
原判決撤銷。
陳盈吉犯傷害罪，處拘役拾日，如易科罰金，以新臺幣壹仟元折
算壹日。
    事  實
一、陳盈吉與陳昱霈（已審結）為父女關係，劉冠廷為陳昱霈之
    朋友，張嘉予為劉冠廷之女友。緣陳昱霈於民國110年4月1
    日17時50分許，在臺南市○區○○路0段00號前因故與劉冠廷、
    張嘉予發生爭執後，陳昱霈即基於傷害之犯意，接續徒手扯
    抓張嘉予之雙手、踢擊劉冠廷之腿部，致張嘉予受有右上臂
    挫傷等傷勢，另劉冠廷則受有左大腿挫傷。陳盈吉在旁見狀
    後，亦基於傷害他人身體之犯意，徒手用力扯抓劉冠廷之衣
    領，致劉冠廷受有左側前後胸壁擦傷發紅之傷害。
二、案經劉冠廷訴由臺南市政府警察局第五分局報告臺灣臺南地
    方檢察署檢察官聲請簡易判決處刑。　　
    理  由
壹、證據能力方面
    本判決所引用具傳聞證據性質之供述證據，檢察官及被告於
    本院言詞辯論終結前均未爭執其證據能力，且本院審酌前開
    證據作成時之情況及證據取得過程等節，並無非出於任意性
    、不正取供或其他違法不當情事，且客觀上亦無顯不可信之
    情況，復經本院於審判期日就上開證據依法進行調查、辯論
    ，是依刑事訴訟法第159條之5規定，均有證據能力。另本判
    決所引用非供述證據性質之證據資料，均無違反法定程序取
    得之情形，依刑事訴訟法第158條之4規定之反面解釋，均應
    有證據能力。
貳、認定犯罪事實所憑之理由
    訊據被告陳盈吉對於上開犯罪事實，皆已坦認屬實，且經告
    訴人即證人劉冠廷於警詢及原審審理時證述綦詳，復有證人
    張嘉予、黃惠華(即被告之母)於警局之證述、告訴人提出之
    臺南市立安南醫院診斷證明書一紙、現場照片4張、臺南市
    立安南醫院110年5月10日安院醫事字第1100002225號函暨所
    附劉冠廷病歷等在卷可參(見警卷第21、27至29、41至55頁)
    ，被告自白核與事實相符。本案犯罪事證明確，被告犯行洵
    堪認定。
參、論罪
    核被告所為，係犯刑法第277條第1項傷害罪。
肆、撤銷改判之理由
    原審以被告否認有傷害告訴人之行為，且以告訴人所證述之
    情節，告訴人再與被告發生衝突之前，其胸部已遭陳昱霈毆
    打成傷，被告僅以手拉扯告訴人之衣領，按理應不致造成告
    訴人胸口受傷，認依卷附之證據尚不足以證明被告犯罪，而
    為無罪之諭知，所認固非無見。惟被告於原審判決後，已坦
    認犯行，此為原審所未及審酌，檢察官上訴，指摘原判決為
    無罪之諭知，尚非允當，應認有理由，原審判決既有上開未
    及審酌之處，自屬無可維持，應由本院將原判決此部分予以
    撤銷改判。
伍、量刑
    爰審酌被告見其女兒與告訴人已發生肢體衝突，未思以理性
    解決紛爭，反而徒手抓扯告訴人衣領，情緒控管實有未佳，
    然被告犯後至本院已知坦認犯行，態度尚可，且又無刑案前
    科紀錄，有臺灣高等法院被告前案紀錄表一份附卷可稽，素
    行良善，兼衡告訴人所受之傷勢非重，因告訴人於本院表示
    不願和解(見本院卷第43頁)，被告迄今尚未為任何賠償，及
    被告自述高職畢業之智識程度、目前從事水電工、月收入約
    3至4萬元，需扶養家人(見本院卷第64頁)等一切情狀，量處
    如主文所示之刑，並諭知易科罰金之折算標準。
據上論結，應依刑事訴訟法第369條第1項前段、第364條、第299
條第1項前段，判決如主文。
本案經檢察官王宇承聲請簡易判決處刑、檢察官李佳潔提起上訴
、檢察官鄭益雄到庭執行職務。
中　　華　　民　　國　　111 　年　　7 　　月　　28　　日
                  刑事第二庭    審判長法　官  陳珍如
                                      法　官  黃裕堯
                                      法　官  包梅真
以上正本證明與原本無異。
如不服本判決應於收受送達後20日內向本院提出上訴書狀，其未
敘述上訴理由者，並得於提起上訴後20日內向本院補提理由書（
均須按他造當事人之人數附繕本）「切勿逕送上級法院」。
　　　　　　　　　　　　　　　　　　　書記官  許雅華
中　　華　　民　　國　　111 　年　　7 　　月　　28　　日
　　　　　　　　　　　　　　　　　　　
附錄：本判決論罪科刑法條
中華民國刑法第277條
傷害人之身體或健康者，處5年以下有期徒刑、拘役或50萬元以
下罰金。
犯前項之罪，因而致人於死者，處無期徒刑或7年以上有期徒刑
；致重傷者，處3年以上10年以下有期徒刑。